臺灣屏東地方法院刑事判決　　　　　　　　　　　　　九十三年度訴字第三八八號
　　公　訴　人　臺灣屏東地方法院檢察署檢察官
　　被　　　告　丁○○　男　二.
右列被告因違反槍砲彈藥刀械管制條例案件，經檢察官提起公訴（九十二年度偵字第
三八二四號），本院判決如左：
    主  文
丁○○共同未經許可，持有可發射子彈具有殺傷力之改造手槍，處有期徒刑肆年，併
科罰金新臺幣貳拾萬元，罰金如易服勞役，以罰金總額與陸個月之日數比例折算，扣
案改造手槍壹把及子彈伍顆均沒收。
    事  實
一、丁○○前因製造具有殺傷力之改造手槍販賣牟利，經本院於民國八十八間判處有
    期徒刑五年六月確定（八十八年訴字第一八一號），經入監服刑至九十一年十二
    月十九日獲得假釋出獄，現仍在假釋中，竟不知警惕，於不詳日期，在不詳地點
    ，取得具殺傷力之仿ＢＥＲＥＴＴＡ廠Ｍ九型半自動手槍製造之玩具手槍換裝土
    造槍管而成之改造手槍一支（含彈匣一個）及九ｍｍ制式子彈五顆（起訴書另贅
    載制式霰彈五顆）而持有。丁○○因有意將槍彈販售他人，並圖抬高價格，遂於
    九十二年七月二十七日二十時許，在屏東縣屏東市○○路之媽祖廟前，基於共同
    持有槍、彈之犯意聯絡，先將上揭槍、彈交予乙○○保管（乙○○部份，由檢察
    官另行偵查），再伺機售予他人。九十二年七月二十八日下午，兩人以電話相約
    ，由丁○○駕駛其向他人借用之車號ＺＫ－七○八九號（起訴書誤載為車號三一
    一九-ＦＤ號）自用小客車，搭載乙○○及不知情之甲○○（乙○○女友），欲
    前往不詳地點測試手槍，然為警於電話通訊監察中發覺而加以跟監，嗣於同日十
    八時許，丁○○、乙○○二人駕車行經屏東市○○○路與棒球路路口時為警當場
    查獲，並在車內乙○○之手提包中扣得上揭槍、彈。
二、案經高雄市政府警察局三民第二分局報請台灣屏東地方法院檢察署檢察官偵查起
    訴。
    理  由
一、訊據被告丁○○矢口否認前開犯行，辯稱：扣案槍彈是乙○○的，不是我的，查
    獲當時，我只是開車載乙○○去我家裝冷氣而已，不是要去試槍云云。經查：
    (一)右揭事實，業據證人乙○○於警訊及偵查中供證明確（九十二年偵字第三八二
      四號卷第四頁、第五十頁至第五十二頁、第七十一頁）。被告丁○○於九十二
      年七月二十七日晚間，在屏東縣屏東市○○路之媽祖廟前，曾與乙○○一同坐
      在車內觀看扣案手槍及談話一節，復據證人甲○○於警訊、偵查及本院審理中
      結證屬實（同前揭卷第十五、十六頁、第八十三頁、本院卷第四十二至第四十
      七頁）。又被告丁○○與乙○○二人曾於查獲當天下午在電話中洽談有關販售
      、測試槍彈之事，亦有高雄市政府警察局三民分局第二分局通訊監察譯文資料
      一份在卷供憑（九十二年偵字第三八二四號卷第四十七、四十八頁）。此外，
      並有手槍一把及子彈五顆扣案可稽, 而該扣案手槍係由仿ＢＥＲＥＴＴＡ廠Ｍ
      九型半自動手槍製造之玩具手槍換裝土造槍管改造而成，機械性能良好，可擊
      發適用子彈，有殺傷力，及扣案子彈五顆為九ｍｍ制式子彈，均有殺傷力等情
      ，亦經內政部警政署刑事警察局鑑定明確，有該局刑鑑字第○九二○一五四二
      三六號槍彈鑑定書一份附卷足考（九十二年偵字第三八二四號卷第一三五頁至
      第一四三頁）。
    (二)證人乙○○雖於本院審理中翻異前詞，改稱扣案槍、彈均為其所有，該槍、彈
      係一名為「耀德」之人所交付。案發當天，伊正欲至被告家中看冷氣，因其甫
      出門不久即為警方查獲，伊以為是被告與警方先行串通所致。其為將責任推給
      被告，故於警訊時供稱槍彈是被告所交付。至於卷附通訊監察譯文之內容，則
      為伊與被告相互開玩笑之戲謔話語，並非討論賣槍事宜云云（本院卷第一三三
      頁及第一三四頁）。然證人乙○○與甲○○二人於為警查獲後即行隔離，並旋
      分別乘坐不同車輛帶往警局接受訊問及制作筆錄，其間彼此均未曾交談等情，
      已為證人即高雄市政府警察局三民第二分局警員丙○○於本院審理中證述明確
      （本院卷第四十八頁至第五十頁），故證人乙○○及甲○○於警訊及偵查中所
      為內容一致之證詞，應非查獲後，二人意圖構陷被告而相互勾串所捏造。再者
      ，證人乙○○既稱查獲時伊正欲前往被告家中看冷氣，並非賣槍或試槍，其查
      獲前在電話中與被告間之對話亦係開玩笑之戲謔言詞，而被告前曾稱電話可能
      被監聽，要證人不要亂講話，其為戲弄被告才故意亂說槍枝買賣之事，並非真
      有買賣槍彈之事等語，則被告既知電話可能被監聽，並要證人不要亂說話，自
      己顯不可能又以買賣槍彈事開玩笑，且若證人與被告之上開對話只是玩笑，則
      證人應不致懷疑係被告與警方先行串通，以便當場查獲槍、彈，是證人乙○○
      於本院審理中所為證詞，顯有矛盾不實之處，故不可信。況證人乙○○於警訊
      及偵查中所證內容，對證人本身亦屬不利，更無從使自己脫免罪責，而其所為
      證詞與另一證人甲○○所證內容又屬相同，且無串供之虞，故顯然較為可採。
    (三)末查，被告於警訊及偵查中均坦承證人乙○○確有與其商談共同販賣扣案槍彈
      予他人事宜，僅由何人委託何人出面洽談部份有所出入（九十二年偵字第三八
      二四號卷第十一、十二頁、第五十四頁、第九十六、九十七頁、第一六九頁）
      。且其於本院審理中亦供認確有於案發前一、兩天，與證人乙○○在歸來地區
      的廟前見面觀看扣案的手槍（本院卷第一三九頁），足徵證人乙○○及甲○○
      所言非虛。本院因認被告丁○○已就扣案槍、彈之持有與證人乙○○互有犯意
      聯絡及行為分擔。故警方查獲時，雖係在證人乙○○所有之皮包內扣得前揭槍
      、彈，亦無礙被告罪責之成立。本件事證明確，被告犯行堪予認定。
二、核被告丁○○所為，係犯槍砲彈藥刀械管制條例第十一條第四項之未經許可持有
    可發射子彈具有殺傷力之改造手槍罪及同條例第十二條第四項之未經許可持有子
    彈罪。被告以一持有行為，同時犯上開兩罪名，為想像競合，應從一重之未經許
    可持有改造手槍罪處斷。被告與乙○○就上開犯行，有犯意聯絡及行為分擔，均
    為共同正犯。爰審酌被告曾有違反槍砲彈藥刀械管制條例之犯罪前科，甫獲假釋
    出獄，竟不知警惕，再犯本罪；其犯罪之動機、智識程度；本件改造手槍及制式
    子彈均為具有殺傷力之危險物品，被告同時持有改造手槍一支及制式子彈五顆，
    可隨時持以發射子彈剝奪他人性命，其持有行為已足使社會大眾聞之生懼。事後
    仍飾詞置辯，尚無悔意等一切情狀，爰量處如主文所示之刑，並就其所處罰金刑
    ，諭知易服勞役之折算標準，以資懲儆。扣案之改造手槍一支及子彈五顆均係違
    禁物，應依刑法第三十八條第一項第一款之規定宣告沒收。
據上論斷，應依刑事訴訟法第二百九十九條第一項前段，槍砲彈藥刀械管制條例第十
一條第四項、第十二條第四項，刑法第十一條前段、第二十八條、第五十五條、第四
十二條第二項、第三十八條第一項第一款，罰金罰鍰提高標準條例第二條，現行法規
所定貨幣單位折算新臺幣條例第二條，判決如主文。
中　　　華　　　民　　　國　　　九十三　　　年　　　十一　　月　　十　　日
                                      臺灣屏東地方法院刑事第四庭
                                          審判長　法　官  莊鎮遠
                                          　　　　法　官　劉敏芳
　　　　　　　　　　　　　　　　　　　　　　　　　法　官  王以齊
右正本證明與原本無異。
如不服本判決應於收受本判決送達後十日內向本院提出上訴書狀，其未敘述上訴理由
者，並得於提起上訴後十日內向本院補提理由書狀（均須按他造當事人之人數附繕本
）「切勿逕送上級法院」
                                                  書記官  盧姝伶
中　　　華　　　民　　　國　　　九十三　　　年　　　十一　　月　　十　　日
附錄本判決論罪科刑法條：
槍砲彈藥刀械管制條例第十一條第四項
未經許可，持有、寄藏或意圖販賣而陳列第一項所列槍砲者，處一年以上七年以下有
期徒刑，併科新臺幣七百萬元以下罰金。
槍砲彈藥刀械管制條例第十二條第四項
未經許可，持有、寄藏或意圖販賣而陳列子彈者，處五年以下有期徒刑，併科新台幣
三百萬元以下罰金。
